臺灣臺南地方法院民事裁定
111年度聲字第72號
聲  請  人  蔣三郎  


相  對  人  台中商業銀行股份有限公司

法定代理人  王貴鋒  
上列當事人間聲請停止執行事件，本院裁定如下：
    主  文
聲請人以新臺幣144,939元供擔保後，本院111年度司執字第1300
5號強制執行事件之強制執行程序，於本院111年度訴字第33號債
務人異議之訴、確認抵押權不存在等事件民事判決確定或和解、
撤回前，應暫予停止。
    理  由
一、按有回復原狀之聲請，或提起再審或異議之訴，或對於和解
    為繼續審判之請求，或提起宣告調解無效之訴，撤銷調解之
    訴，或對於法院依強制執行法第4條第1項第5款之裁定提起
    抗告時，法院因必要情形或依聲請定相當並確實擔保，得為
    停止強制執行之裁定，強制執行法第18條第2項定有明文。
    次按，法院因必要情形或依聲請定相當並確實之擔保，為停
    止強制執行之裁定者，於酌定擔保金額時，則係斟酌該債權
    人因停止執行可能遭受之損害為衡量標準（最高法院109年
    度台聲字第1052號裁定參照）。　
二、查，本件聲請人以其原向本院提起確認抵押權不存在等事件
    ，後追加聲明亦提起債務人異議之訴，經本院以111年度訴
    字第33號確認抵押權不存在等事件（下稱系爭訴訟事件）受
    理在案為由，聲請本院裁定停止本院111年度司執字第13005
    號強制執行事件（下稱系爭執行事件）之強制執行程序，經
    本院依職權調取系爭執行事件卷宗及系爭訴訟事件卷宗核閱
    審究後，認為聲請人之聲請為有理由，應可准許。
三、次查，本件相對人於系爭執行事件，乃持本院110年度司拍
    字第174號拍賣抵押物之民事裁定（下稱系爭拍賣抵押物裁
    定）為執行名義，聲請對於系爭拍賣抵押物裁定准許拍賣之
    聲請人所有、系爭房地（門牌號碼：臺南市○區○○○街000號8
    樓之11）為強制執行；聲請強制執行之債權金額則為新臺幣
    （下同）869,637元及相關之遲延利息、違約金，此經本院
    依職權調取系爭執行事件卷宗核閱屬實。本院審酌拍賣抵押
    物之裁定，乃對物之執行名義，除拍賣抵押物裁定所載准許
    拍賣之抵押物外，不得對債務人其餘之財產為強制執行等情
    ，認為聲請人聲請供擔保停止系爭執行事件之執行，如經本
    院准許，其可能造成相對人之最大損失，應係相對人無法及
    時受償869,637元，從事創造利益（如將受償金額另行出借
    ，獲取利息等）之損失，因此，核定相對人因聲請人聲請停
    止執行可能遭受之損害，自應參酌上開情事定之。本院審酌
    相對人因系爭執行事件可獲受償金額為869,637元；考量系
    爭訴訟事件，其訴訟標的之價額未逾150萬元，為不得上訴
    於第三審之事件，又參酌各級法院辦案期限實施要點之規定
    ，民事通常程序第一、二審審判案件之期限分別為1年4月、
    2年，其可能經過之訴訟期間為3年4月；再依民法第203條規
    定之法定利率5%計算結果，相對人因系爭執行事件停止執行
    ，可能遭受之損害為144,939元（計算式：869,637×5%×3又4
    /12＝144,939元，小數點以下四捨五入），爰酌定如主文所
    示之擔保金額准許之。
四、依強制執行法第18條第2 項，裁定如主文。 
中　　華　　民　　國　　111 　年　　5 　　月　　13　　日
                  民事第五庭  法  官  吳金芳
以上正本係照原本作成。　　　　　　　　　
如不服本裁定應於送達後10日內向本院提出抗告狀，並應繳納抗
告費新臺幣1,000元。
中　　華　　民　　國　　111 　年　　5 　　月　　13　　日
                              書記官  李崇文